臺灣高雄地方法院民事裁定　　　　　　　　96年度破字第57號
聲　請　人　丙○○○○○○○
　　　　　　　　　　　　號8樓.
上當事人聲請宣告破產事件，本院裁定如下：
    主  文
宣告丙○○○○○○○破產。
選任施秉慧律師（事務所址設：高雄市○○○路366 號6 樓之1
）為破產管理人。
申報債權之期間自即日起至民國九十六年十一月一日止。
第一次債權人會議定於民國九十六年八月三十一日（星期五）上
午十時在本院六樓大禮堂召開。
程序費用由聲請人負擔。
    理  由
一、聲請意旨略以：聲請人自民國90年間因公司停止營業而遭裁
    員後，一直無法覓得長期、穩定之工作，現聲請人從事傳銷
    之工作，收入十分有限，而數年來陸續以信用卡及現金卡向
    銀行告貸之結果，使聲請人之資金運用十分困窘，故每月僅
    能繳納最低繳款金額，亦因此導致聲請人之遲延利息債務快
    速累積，目前信用卡及現金卡之債務累計金額已達新臺幣（
    下同）188 萬餘元，每月最低應繳款金額已高達6 、7 萬元
    ，然此每月應繳之最低金額已經遠高於聲請人之每月實得薪
    資，而使聲請人無力負擔。聲請人雖曾因此陸續向親友借款
    企圖清償債務，惟因聲請人目前無固定工作，收入有限，故
    無法清償全部債務。合計包括房屋貸款在內，聲請人共計有
    3,517,468 元之債務，而聲請人所擁有之財產，包括現金、
    房屋及土地，僅有981,115 元，在資產不足以清償全部債務
    之情形下，爰依法聲請宣告破產等語。
二、按破產，對債務人不能清償債務者，宣告之；又破產，除另
    有規定外，得因債權人或債務人之聲請，宣告之，破產法第
    57條、第58條第1 項分別定有明文。而所謂不能清償債務，
    以債務人現實財產及其信用仍無法清償全部債務屬之（最高
    法院92年度台抗字第89號判決意旨參照）。
三、經查：
（一）聲請人所負債務，依其提出之債權人清冊及本院依職權調
      查結果，其債務總金額已高達本金3,802,424 元，有聲請
      人所出具之負債清單及如附表所示金融機構函、陳報狀等
      在卷可稽（見本院卷第頁、第36-116頁）；聲請人並尚積
      欠使用牌照稅及房屋稅等計8,951 元，此有高雄市稅捐稽
      徵處96年4 月16日函1 份在卷可佐，是聲請人所述負債金
      額龐大乙節，應屬可採。
（二）而依聲請人所提出之財產清冊，聲請人可供用以清償之資
      產，除親友所贈與之現金10萬元外，亦有坐落高雄市○○
      區○○段639 地號之土地，及其上建號為1165號之房屋（
      門牌號碼：高雄市○○區○○路260 巷1 弄27之3 號8 樓
      ），以及台中縣烏日鄉○○段128 地號，權利範圍為288
      分之1 ，面積為1,908.36平方公尺、台中縣烏日鄉○○段
      131 地號，權利範圍為96分之1 ，面積為228.34平方公尺
      之土地等。其中上開台中縣烏日鄉之2 筆土地，公告現值
      僅分別有159,030 元及57,085元，此有土地登記第一類謄
      本2 份在卷可證；另前述坐落高雄市○○區○○段之房地
      ，經鑑定之結果，稅後淨值約尚1,178,846 元，此有群益
      不動產估價師事務所鑑定報告書1 份在卷可稽，總計聲請
      人之財產價值為1,494,961 元，堪認聲請人之財產確已不
      足清償其債務。
（三）另上聲請人所有之高雄市小港區之房地，已於92年10月間
      設定120 萬元之最高限額抵押權予板信商業銀行股份有限
      公司，而聲請人目前尚積欠板信商業銀行股份有限公司本
      金830,825 元及自95年11月23日起至清償日止，按年利率
      4. 16 ％計算之利息，有土地、建物登記謄本及板信商業
      銀行股份有限公司之聲請狀暨所檢送之他項權利證明書、
      抵押權設定契約書等附卷可稽，則依破產法第108 條之規
      定，板信商業銀行股份有限公司就上開有抵押權之土地建
      物有別除權存在，不依破產程序行使權利。而聲請人設定
      最高限額抵押權予板信商業銀行股份有限公司之上開不動
      產經鑑價後之價格，尚足以清償有有別除權之抵押權債權
      830, 825元本金暨利息；經扣除具有別除權之債務後，聲
      請人所得以清償不具有別除權性質之債權之財產總值計為
      664, 136元，而扣除具別除權性質之債務後，聲請人之債
      務應為2,971,599 元（即3,802,424 －830,825 ＝2,971,
      599） 。
（四）綜上所述，本件聲請人之全部資產扣除需用以清償別除權
      債權之不動產價額後，其所得得變現之資產價值僅為664,
      136 元，而清償具別除權之債權後，債務仍高達2,971,59
      9 元，其現實財產及其信用確已達於不能清償債務之狀態
      ，而聲請人既有多數債權人，且其組成之破產財團已足以
      支付財團費用及財團債務，而有宣告破產之實益；又聲請
      人之債權人中，雖如附表所示之銀行，均不同意聲請人之
      聲請，惟亦有債權人甲○○及乙○○，合計80萬元之債權
      ，同意聲請人為破產之聲請，有同意書及印鑑證明各2 份
      在卷可憑，是其聲請破產，核屬有據，爰一併酌定申報債
      權之期間及第一次債權人會議之日期、地點而宣告如主文
      所示。
四、按破產管理人，應就會計師或其他適於管理該破產財團之人
    中選任之。破產法第83條第1 項定有明文。查施秉慧律師係
    自民國83年1 月19日加入高雄律師公會執行律師業務迄今，
    並列名該公會破產管理人名冊之內一節，經本院查閱高雄律
    師公會會員錄無訛，施秉慧律師長久執行律師職務，經歷完
    整，應可勝任繁雜之破產管理事務，其自適合擔任本件破產
    管理人，而其經本院徵詢後亦願意擔任本件破產管理人，有
    本院電話紀錄1 份在卷可稽，爰依前揭法律規定，選任施秉
    慧律師為破產管理人，以利本件破產程序之進行。
五、據上論結，依破產法第63條、第64條，裁定如主文。
中　　華　　民　　國　　96　　年　　8 　　 月　 6 　　日
                  民事鳳山分庭法　官　李怡諄
正本係照原本作成。
如不服本裁定應於送達後10日內向本院提出抗告狀，並繳納裁判
費新台幣1,000元。
中　　華　　民　　國　　96　　年　　8 　　 月　 6 　　日
                                書記官　林豐富
附表：
┌──┬──────┬────┬────┬──────┐
│編號│債   權  人 │債權金額│有無別除│對本件破產聲│
│    │            │ 新台幣 │權      │請之意見    │
├──┼──────┼────┼────┼──────┤
│1   │中國信託商業│83,504元│無      │請求駁回聲請│
│    │銀行        │        │        │人之聲請    │
├──┼──────┼────┼────┼──────┤
│2   │台北富邦商業│475,235 │無      │未表示      │
│    │銀行        │元      │        │            │
├──┼──────┼────┼────┼──────┤
│3   │國泰世華商業│190,092 │無      │請求駁回聲請│
│    │銀行        │元      │        │人之聲請    │
├──┼──────┼────┼────┼──────┤
│4   │中華商業銀行│90,716元│無      │不同意破產聲│
│    │            │        │        │請          │
├──┼──────┼────┼────┼──────┤
│5   │荷商荷蘭銀行│189,220 │無      │不同意破產聲│
│    │            │元      │        │請          │
├──┼──────┼────┼────┼──────┤
│6   │安泰商業銀行│220,752 │無      │未表示      │
│    │            │元      │        │            │
├──┼──────┼────┼────┼──────┤
│7   │台新國際商業│63,743元│無      │不同意破產聲│
│    │銀行        │        │        │請          │
├──┼──────┼────┼────┼──────┤
│8   │華僑商業銀行│149,601 │無      │不同意破產聲│
│    │            │元      │        │請          │
├──┼──────┼────┼────┼──────┤
│9   │美商花旗銀行│344,354 │無      │請求駁回聲請│
│    │            │元      │        │人之聲請    │
├──┼──────┼────┼────┼──────┤
│10  │聯邦商業銀行│99,102元│無      │請求駁回聲請│
│    │            │        │        │人之聲請    │
├──┼──────┼────┼────┼──────┤
│11  │玉山商業銀行│129,324 │無      │不同意破產聲│
│    │            │元      │        │請          │
├──┼──────┼────┼────┼──────┤
│12  │慶豐商業銀行│135,956 │無      │不同意破產聲│
│    │            │元      │        │請          │
├──┼──────┼────┼────┼──────┤
│13  │板信商業銀行│830,825 │有      │不同意破產聲│
│    │            │元      │        │請          │
├──┼──────┼────┼────┼──────┤
│14  │甲○○      │未表示，│無      │同意破產聲請│
│    │            │依所附借│        │            │
│    │            │據為    │        │            │
│    │            │450,000 │        │            │
│    │            │元      │        │            │
├──┼──────┼────┼────┼──────┤
│15  │乙○○      │未表示，│無      │同意破產聲請│
│    │            │依所附借│        │            │
│    │            │據為    │        │            │
│    │            │350,000 │        │            │
│    │            │元      │        │            │
└──┴──────┴────┴────┴──────┘
 債務總計：3,802,424元
